台灣士林地方法院刑事判決　　　　　　　　　　　　　九十三年度訴字第六三六號
　　公　訴　人　台灣士林地方法院檢察署檢察官
　　被　　　告　甲○○
右列被告因違反毒品危害防制條例案件，經檢察官提起公訴（九十三年度偵字第四○
七三號、第四五四三號、九十三年度毒偵字第五二五號），經本院合議裁定行簡式審
判程序，本院判決如左：
    主  文
甲○○連續施用第一級毒品，處有期徒刑拾月，扣案之第一級毒品海洛因參包（合計
淨重貳點零壹公克）及海洛因殘渣袋壹個內之第一級毒品海洛因殘渣（量微無法析離
秤重）均沒收銷燬，扣案之海洛因殘渣袋壹個、電子磅秤壹個、分裝袋陸個、吸食器
壹支均沒收；又連續施用第二級毒品，處有期徒刑陸月，扣案之第二級毒品安非他命
捌包（驗餘淨重肆點柒壹公克）、壹包（驗餘淨重參拾柒點貳壹參陸公克）均沒收銷
燬，扣案之電子磅秤壹個、分裝袋陸個、吸食器壹支均沒收；又連續轉讓第二級毒品
，處有期徒刑壹年，扣案之第二級毒品安非他命參包（驗餘淨重貳點貳玖公克）均沒
收銷燬。應執行有期徒刑貳年貳月，扣案之第一級毒品海洛因參包（合計淨重貳點零
壹公克）、海洛因殘渣袋壹個內之第一級毒品海洛因殘渣（量微無法析離秤重）、第
二級毒品安非他命捌包（驗餘淨重肆點柒壹公克）、壹包（驗餘淨重參柒點貳壹參陸
公克）、參包（驗餘淨重貳點貳玖公克）均沒收銷燬，扣案之海洛因殘渣袋壹個、電
子磅秤壹個、分裝袋陸個、吸食器貳支均沒收。
    事  實
一、甲○○前因施用第二級毒品安非他命案件，經本院以八十七年度毒聲字第一一五
    二號、八十八年度毒聲字第一五九○號先後二次裁定送觀察、勒戒後，均認無繼
    續施用毒品之傾向，由台灣士林地方法院檢察署檢察官各於民國八十七年十二月
    三十一日、八十八年八月二十七日，分別以八十七年度偵字第一一七二六號、八
    十八年度毒偵字第一二六號不起訴處分確定。詎甲○○仍未戒除毒癮，於觀察、
    勒戒執行完畢釋放後，五年內又分別基於施用第一級毒品、第二級毒品之概括犯
    意，自九十二年十一月中旬起至九十三年二月十一日上午止，在台北市士林區○
    ○○路○段廿七巷三三弄一號住處及該住處旁堤防邊其所駕駛之車號五Ｅ—六八
    四二號自用小客車內等處，連續施用第一級毒品海洛因多次。復自九十二年十一
    月中旬起至九十三年二月十一日下午止，又在上址連續施用第二級毒品安非他命
    多次。嗣先於九十三年一月十三日下午三時三十分許為警查獲循線查獲（查獲情
    形及扣案物品詳見下述），復於同年二月十二日凌晨二時四十五分許，在同市○
    ○區○○路與哈密街五十九巷口為警再度查獲，並扣得安非他命一包（淨重三七
    ‧四九三○公克、取樣○‧○七九四公克，餘三七‧二一三六公克）及供施用安
    非他命之吸食器一支。
二、甲○○明知安非他命為毒品危害防制條例第二條第二項第二款之第二級毒品，無
    故不得施用、轉讓，竟基於轉讓毒品之概括犯意，自九十二年十一月間起至九十
    三年一月十二日止，在前開住處及前述汽車內等處施用第二級毒品安非他命時，
    連續多次無償提供安非他命（九十三年一月十三日下午三時三十分許為警查獲前
    曾轉讓海洛因三包合計淨重二‧○一公克，其餘各次均轉讓約○．一公克）予葉
    春林施用；又於九十三年一月十一日下午六時許，其在上址施用安非他命時，復
    無償提供安非他命（約○．一公克）予陳佳宏施用（葉春林、陳佳宏施用第二級
    毒品部分，由檢察官另案偵辦）。嗣葉春林於九十三年一月十三日中午十二時許
    ，打電話給甲○○相約在台北縣蘆洲市○○○路○段八巷口見面，甲○○遂於是
    日下午三時三十分許，駕駛上開自用小客車搭載陳佳宏前往赴約，在上述地點為
    警查獲，並自甲○○隨身攜帶之手提包內扣得海洛因三包（合計淨重二‧○一公
    克）、安非他命八包（總毛重六‧三九公克、總淨重四‧七九公克、各取○‧○
    一公克、餘四‧七一公克）、電子磅秤一個、分裝袋六個、供施用安非他命之吸
    食器一支及在該輛自用小客車上扣得含有海洛因成分之殘渣袋一個，而葉春林見
    狀則主動交出安非他命三包（總毛重二‧九五公克、總淨重二‧三二公克、各取
    ○‧○一公克化驗，餘二‧二九公克），始查悉上情。
三、案經台北市政府警察局士林分局、大同分局報請台灣士林地方法院檢察署檢察官
    偵查起訴。
    理  由
一、訊據被告甲○○對於右揭連續施用第一級毒品海洛因、施用第二級毒品安非他命
    以及轉讓第二級毒品安非他命予葉春林、陳佳宏之事實均坦承不諱（詳見本院九
    十三年十一月十九日準備程序筆錄及審判筆錄），且就犯罪事實一之部分，並有
    九十三年一月十三日扣案之第一級毒品海洛因三包（合計淨重二‧○一公克）、
    第二級毒品安非他命八包（總毛重六‧三九公克、總淨重四‧七九公克、各取○
    ‧○一公克化驗、餘四‧七一公克）、海洛因殘渣袋一個（其內含海洛因殘渣，
    量微無法析離磅秤）、電子磅秤一個、分裝袋六個、吸食器一組，及九十三年二
    月十二日扣案之第二級毒品安非他命一包（淨重三七‧四九三○公克、取樣○‧
    ○七九四公克、餘三七‧二一三六公克）、吸食器一支可資佐證。又被告先後於
    九十三年一月十三日、二月十二日為警查獲當日所採集之尿液，經分別送台灣尖
    端先進生技醫藥股份有限公司濫用藥物檢驗中心鑑驗結果，均呈嗎啡及安非他命
    陽性反應，此有該中心濫用藥物檢驗報告二紙附卷可稽。參以，九十三年一月十
    三日扣案之白色粉末三包，經送法務部調查局鑑驗結果，確檢出海洛因成分；同
    日扣案之透明晶體八包，經送台北市政府警察局刑事鑑識中心鑑驗結果，檢出第
    二級毒品安非他命成分；同日扣案之殘渣袋一個，經送國防部憲兵司令部刑事鑑
    識中心鑑驗結果，確驗出海洛因成分，此分別有法務部調查局九十三年四月一日
    調科壹字第○四○○○三四五三號鑑定通知書、台北市政府警察局九十三年五月
    十日北市鑑毒字第○八二號鑑驗通知書、國防部憲兵司令部刑事鑑識中心九十三
    年七月一日（93）宇鑑字第○七八一三號鑑驗通知書各一份在卷足按；再九十三
    年二月十二日扣案之不明顆粒一包，經送國防部憲兵司令部刑事鑑識中心鑑驗結
    果，確檢出安非他命成分，復有國防部憲兵司令部刑事鑑識中心九十三年四月六
    日（93）宇鑑字第○四○八八號鑑驗通知書一紙在卷可憑。又被告有前揭事實欄
    所載之前科紀錄，此有電腦查詢台灣士林地方法院檢察署檢察官八十七年度偵字
    第一一七二六號、八十八年度毒偵字第一二六號不起訴處分書及台灣高等法院被
    告全國前案紀錄表各一份在卷可考。從而，被告確有於觀察、勒戒執行完畢後，
    五年以內再犯毒品危害防制條例第十條第一、二項之施用第一、二級毒品犯行，
    被告此部分事證明確，犯行洵堪認定。再就犯罪事實二之部分，被告前揭自白核
    與證人葉春林、陳佳宏於偵查中證述情節相符，並有為警查獲時葉春林當場交出
    之安非他命三包（總毛重二‧九五公克、總淨重二‧三二公克、各取○‧○一公
    克化驗，餘二‧二九公克）扣案可資佐證，復有被告（手機號碼0000000
    000）與葉春林（手機號碼0000000000）通聯記錄一份附卷可稽，
    且上開扣案之透明晶體三包，經送台北市政府警察局刑事鑑識中心鑑驗結果，確
    檢出安非他命成分，有台北市政府警察局九十三年五月十日北市鑑毒字第○八三
    號鑑驗通知書在卷可查，故被告轉讓第二級毒品安非他命之犯行亦臻事證明確，
    犯行亦堪認定。
二、被告施用毒品海洛因、安非他命，核係犯毒品危害防制條例第十條第一項、第二
    項之施用第一級、第二級毒品罪，其除於九十三年一月十三日下午為警查獲前曾
    無償提供葉春林安非他命三包（總淨重二‧三二公克），其餘各無償提供約○．
    一公克之安非他命予葉春林、陳佳宏二人分別施用，係犯同條例第八條第二項之
    轉讓第二級毒品罪。被告持有第一級毒品海洛因及第二級毒品安非他命進而施用
    或轉讓，持有毒品之低度行為，應為施用毒品及轉讓毒品之高度行為所吸收，均
    不另論以持有毒品罪。又被告於前揭時間內曾有一、二次係將安非他命、海洛因
    同時放置吸食器內一起施用，此部分係以一施用行為同時觸犯施用第一級、第二
    級毒品二罪名，應依刑法第五十五條前段從一重之施用第一級毒品處斷外，其餘
    則被告先後多次施用第一級毒品海洛因、施用第二級毒品安非他命及轉讓第二級
    毒品安非他命之犯行，各時間緊接，手段相同，且係分別犯構成要件相同之罪名
    ，顯係基於概括犯意反覆為之，各為連續犯，應分別依刑法第五十六條之規定以
    一罪論，並均加重其刑，且所犯上開三罪，犯意個別，行為互殊，應予分論併罰
    。爰審酌被告前曾因施用毒品案件而二度接受觀察、勒戒，竟仍不知悛悔，復繼
    續施用毒品，顯已有成癮性，惟念其施用毒品乃戕害自己身心健康，尚未危及他
    人，又其轉讓第二級毒品予他人施用，對他人身心健康影響甚鉅，並其犯後坦承
    施用及轉讓毒品犯行之態度，及其犯罪之動機、目的、次數、智識程度等一切情
    狀，分別量處主文所示之刑，並依刑法第五十一條第五款之規定，定其應執行刑
    ，以示懲儆。
三、九十三年一月十三日自被告手提包內所扣得之海洛因三包（淨重二‧○一公克）
    、安非他命八包（驗餘淨重四‧七一公克）、在被告車上所扣得之海洛因殘渣袋
    一個內所殘留之海洛因殘渣（量微無法析離秤重），葉春林主動交出之安非他命
    三包（總毛重二‧九五公克、總淨重二‧三二公克、各取○‧○一公克化驗，餘
    二‧二九公克），及九十三年二月十二日扣案之安非他命一包（驗餘淨重三七‧
    二一三六公克），係本件查獲供被告施用之毒品，均屬違禁物，不問屬於犯人與
    否，均應依毒品危害防制條例第十八條第一項前段之規定宣告沒收銷燬之。扣案
    之海洛因殘渣袋一個及電子磅秤一個、分裝袋六個、吸食器二支，為被告所有且
    係供施用第一、二級毒品海洛因、安非他命犯罪所用之物，亦經被告供陳明確，
    併依刑法第三十八條第一項第二款之規定宣告沒收。
據上論斷，應依刑事訴訟法第二百七十三條之一第一項、第二百九十九條第一項前段
，毒品危害防制條例第八條第二項、第十條第一項、第二項、第十八條第一項前段，
刑法第十一條、第五十六條、第五十五條、第五十一條第五款、第三十八條第一項第
二款，判決如主文。
本案經檢察官鄭嘉欣到庭執行職務
中　　　華　　　民　　　國　　九十三　　年　　十一　　  月　　 三十 　　日
                                  台灣士林地方法院刑事第五庭
                                      法　官  姜  麗  香
右正本證明與原本無異。
如不服本判決，應於判決送達後十日內，向本院提出上訴狀。
                                      書記官  陳  玉  珍
中　　　華　　　民　　　國　　九十三　　年　　十二 　　 月　　   六 　　日
附錄本案論罪科刑法條全文，毒品危害防制條例第八條第二項：
轉讓第二級毒品者，處六月以上五年以下有期徒刑，得併科新臺幣七十萬元以下罰金
。
毒品危害防制條例第十條：
施用第一級毒品者，處六月以上五年以下有期徒刑。
施用第二級毒品者，處三年以下有期徒刑。
